【裁判字號】    99,易,300
【裁判日期】    990408
【裁判案由】    竊盜
【裁判全文】
臺灣臺南地方法院刑事判決               99年度易字第300號
公  訴  人  臺灣臺南地方法院檢察署檢察官
被      告  丙○○
上列被告因竊盜案件，經檢察官提起公訴（99年度偵字第2142號）
，被告於本院準備程序中，就被訴事實為有罪之陳述，經本院裁
定改依簡式審判程序，判決如下：
    主  文
丙○○攜帶兇器竊盜，累犯，處有期徒刑柒月；扣案之L型六角
扳手及鑰匙各壹支沒收。
    事  實
一、丙○○前於民國90、91年間，因違反槍砲彈藥刀械管制條例
    案件及竊盜案件，經法院分別判處有期徒刑1年2月、7月、2
    年，定應執行有期徒刑3年7月確定，於93年12月23日假釋出
    監，並於94年8月25日假釋期滿執行完畢，猶不知悔改。復
    意圖為自己不法所有，於99年1月19日下午6時許，在臺南市
    ○○區○○街2段340號前，持客觀上足對人之生命、身體、
    安全構成威脅，具有危險性，可供兇器使用之L型六角扳手
    及鑰匙各1支，先以六角型板手挖鬆機車鑰匙孔，再將自備
    鑰匙插入機車鑰匙孔發動機車之方式，竊取乙○○所有放置
    於上開地點車牌號碼LG3-310號重型機車1部，得手後留供己
    用。嗣丙○○將上開機車停放在臺南市○○路○段153巷11號
    前，於99年1月20日上午9時許丙○○再度前往騎乘該車時，
    遭埋伏於該處之員警查獲，並扣得L型六角扳手及鑰匙各1支
    。
二、案經臺南市警察局報請臺灣臺南地方法院檢察署檢察官偵查
    起訴。
    理  由
一、按本件被告丙○○所犯為死刑、無期徒刑、最輕本刑3年以
    上有期徒刑以外之罪，亦非屬高等法院管轄之第一審案件，
    其於準備程序進行中，先就被訴事實為有罪之陳述，經告知
    簡式審判程序之旨，並聽取檢察官、被告之意見後，本院合
    議庭依刑事訴訟法第273條之1第1項裁定進行簡式審判程序
    ，是本案之證據調查，依同法第273條之2規定，不受同法第
    159條第1項、第161條之2、第161條之3、第163條之1，及第
    164 條至170條所規定證據能力認定及調查方式之限制，合
    先敘明。
二、上開犯罪事實，業據被告丙○○於警詢、偵查及本院審理中
    均坦承不諱，核與證人即被害人乙○○於警詢中之指述大致
    相符（警卷第1至2頁），復有可供兇器使用之L型六角扳手
    及鑰匙各1支扣案，並有臺南市警察局車輛協尋電腦輸入單(
    見警卷第25、26頁)被害人立具之贓物認領保管單(見警卷第
    20頁)各1紙附卷可稽，堪認被告上開任意性自白，確與事實
    相符，本件事證明確，被告犯行洵堪認定，應予依法論科。
三、按刑法所稱攜帶兇器，其兇器種類並無限制，凡客觀上足對
    人之生命、身體、安全構成威脅，具有危險性之器械均屬之
    ，且祇須行為時攜帶此種具有危險性之器械為已足，並不以
    攜帶之初有行兇之意圖為必要。本件扣案之槍枝經送請鑑定
    結果，雖不具殺傷力，但經第一審法院勘驗結果，為金屬材
    質，質地堅硬，具有相當重量，如用以攻擊他人，在客觀上
    已足以對人之生命、身體、安全構成威脅，自屬刑法上關於
    加重條件所稱之「兇器」，最高法院79年臺上字第5253號著
    有判例，99年度台上字第806號，著有裁判可稽。依此足知
    被告所持者倘為金屬材質，質地堅硬，如用以攻擊他人時，
    客觀上足對人之人之生命、身體、安全構成威脅，具有危險
    性之器材者均屬兇器，並不以該器材尺寸之大小為要件。經
    查：本件被告用以竊盜車輛之L型六角板手之尺寸僅如其自
    備之鑰匙一般，並非巨大，此有扣案證物之照片附卷可稽(
    見警卷第24頁上方照片)，然查：該六角型板手為金屬材質
    ，質地堅硬，可供被告挖鬆上揭機車之鑰匙孔，且板手尾部
    研磨為尖銳形狀，業有上揭照片及被告於本院審理中之供述
    可稽(見本院卷第27頁)，如用以攻擊他人，客觀上確足對人
    之生命、身體、安全構成威脅，而具有危險性，確屬兇器無
    疑。是核被告所為，係犯刑法第321條第1項第3款之加重竊
    盜罪。查被告有事實欄所述論罪科刑紀錄，此有臺灣臺南地
    方法院檢察署刑案資料查註紀錄表、臺灣高等法院被告全國
    前案紀錄表各1紙附卷可稽,其於執行完畢後5年內，再犯本
    案之罪，係屬累犯，應依刑法第47條第1項之規定加重其刑
    。爰審酌被告正值青壯，竟不思循正途隨意竊取他人之機車
    ，顯見其法紀意識薄弱，對民眾財產安全及社會治安均非無
    相當危害；惟念其犯後終能於偵查中坦承上開犯行不諱，表
    現悔意，且其犯罪手法雖係持扳手犯案，然犯罪過程尚屬平
    和，扣案物品並經被害人領回，造成損害有限，暨被告之學
    歷、職業、家庭狀況等一切情狀，量處如主文所示之刑。另
    被告雖請求本院判處6月得以易科罰金之刑，然被告既為累
    犯，已如上述，而本件又屬最輕本刑為6月以上有期徒刑之
    罪，本院自無法准許被告之請求，而應以主文所示刑度為當
    。至被告持以犯上開竊盜犯行之L型六角扳手及鑰匙各1支，
    既為被告所有，屬犯罪所用之物，自應依法宣告沒收，附此
    敘明。
據上論斷，應依刑事訴訟法第273條之1第1項、第299條第1項前
段，刑法第321條第1項第3款、第47條第1項、第38條第1項第2款
，判決如主文。
本案經檢察官 甲○ 到庭執行職務
中    華    民    國    99    年    4     月    8     日
                         刑事第六庭   法  官  蔡直青
以上正本證明與原本無異。
如不服本判決應於收受本判決後10日內向本院提出上訴書狀，並
應敘述具體理由。其未敘述上訴理由者，應於上訴期間屆滿後20
日內向本院補提理由書狀（均須按他造當事人之人數附繕本）「
切勿逕送上級法院」。
                                      書記官  黃鋕偉
中    華    民    國    99    年    4     月    9     日
附錄論罪科刑法條：刑法第321條第1項第3款
中華民國刑法第321條
（加重竊盜罪）
犯竊盜罪而有左列情形之一者，處6月以上、5年以下有期徒刑：
  一、於夜間侵入住宅或有人居住之建築物、船艦或隱匿其內而
      犯之者。
  二、毀越門扇、牆垣或其他安全設備而犯之者。
  三、攜帶兇器而犯之者。
  四、結夥三人以上而犯之者。
  五、乘火災、水災或其他災害之際而犯之者。
  六、在車站或埠頭而犯之者。
前項之未遂犯罰之。

司法院資訊處製作；財團法人民間司法改革基金會備份。
